Inventaris van het archief van het Openbaar Lichaam Rijnmond, (1962) 1965-1987 (1989)
Nationaal Archief, Den Haag
- HET ARCHIEF VAN HET BESTUUR VAN HET OPENBAAR LICHAAM RIJNMOND GEVORMD ONDER BEHEER VAN DE SECRETARIS (1962) 1965-1974 (1979)
  - BIJZONDER, II.
    - TAAKUITOEFENING DOOR HET OPENBAAR LICHAAM RIJNMOND, B.
      - Openbare gezondheid, 3.
        - Volkshuisvesting en woningbouw, f.
          - Woningmarktonderzoek, 7
            - Stukken betreffende de woningbehoefte in het Rijnmondgebied en het woningmarktonderzoek, 1967-1977; 1245-1261; 17 omslagen
              - Besluit van de raad van Rijnmond tot het instellen van een onderzoek naar de woningbehoefte, 1968, 1246
              - Subsidiëring door de minister van Volkshuisvesting en Ruimtelijke Ordening, 1968-1970, 1247
              - Nota 'Woningbehoeftenonderzoek Rijnmond 1968; eerste resultaten', afdruk. 1969, 1248
              - Notitie 'Woningmarktonderzoek Rijnmond' van het Research Instituut van de afdeling Bouwkunde van de Technische Hogeschool te Delft en het openbaar lichaam Rijnmond, met bijlagen, afdruk. 1970, 1249
              - Voorstel aan de raad van Rijnmond tot het houden van een vooronderzoek door de Stichting Bouwcentrum te Rotterdam, met bijlagen, afdruk. 1972, 1250
              - Rapporten 'Woonruimteonderzoek Rijnmond' van de Stichting Bouwcentrum te Rotterdam, afdrukken. 1973, 1251
              - Subsidiëring door de minister van Volkshuisvesting en Ruimtelijke Ordening voor het uitgebreide woningmarktonderzoek, 1973-1976, 1252
              - Voorstel van het dagelijks bestuur aan de raad van Rijnmond tot het houden van een uitgebreid woningmarktonderzoek door de Stichting Bouwcentrum te Rotterdam en de begeleiding daarvan door de Stichting Industrieel Marketing Management Adviesbureau te Amsterdam, met bijlagen, afdrukt. 1973-1974, 1253
              - Instelling en samenstelling van een regionale commissie woningmarktonderzoek, 1974, 1254
              - Agenda's van vergaderingen van de regionale commissie, met bijlagen, 1974-1975, 1255
              - Voortgangsrapportage van het woningmarktonderzoek, 1974, 1256
              - Overleg met gemeenten in het Rijnmondgebied, 1974-1975, 1257
              - Overeenkomst tussen de Stichting Bouwcentrum Rotterdam, de Stichting Industrieel Marketing Management Adviesbureau te Amsterdam en het openbaar lichaam Rijnmond tot het verrichten van onderzoek, met bijlagen, 1974-1976, 1258
              - Instelling van de interdisciplinaire werkgroep, 1975, 1259
              - Rapporten 'Woningbehoefteonderzoek Rijnmond' van de Stichting Bouwcentrum te Rotterdam, met bijlagen, 1975-1976, 1260
              - Gebruik van het basismateriaal van het woningmarktonderzoek door derden, 1970-1977, 1261
          - Regionale woningkartotheek, 8
            - Stukken betreffende de samenstelling door het openbaar lichaam Rijnmond van een regionale woningkartotheek, in samenwerking met de Rijnmondgemeenten, en de verwerking van de gegevens door het Gemeentelijk Rekencentrum Rotterdam, 1971-1976; 1262; 1 omslag
            - Stukken betreffende het niet kunnen aanwenden van de gegevens van de woningkartotheek voor o.a. de heffing van onroerendgoed belastingen, 1971; 1263; 1 omslag
            - Besluit van het dagelijks bestuur van Rijnmond tot het beëindigen van de werkzaamheden met betrekking tot de woningkartotheek en tot beëindiging van de dienstverlening door het Gemeentelijke Rekencentrum Rotterdam, met bijlagen, 1975-1976; 1264; 1 omslag
      - Openbare veiligheid, 4.
        - Opslag en vervoer van gevaarlijke stoffen, a.
          - Stukken betreffende maatregelen inzake het vervoer van gevaarlijke stoffen over de openbare weg en vaststelling van verplichte rijroutes, 1967-1974; 1265; 1 omslag
          - Stukken betreffende de inventarisatie door het openbaar lichaam Rijnmond van opslagplaatsen van butaan- en propaangas in gemeenten in het Rijnmondgebied, 1971-1972; 1266; 1 omslag
          - Stukken betreffende het vervoer van gevaarlijke stoffen vanuit West-Duitsland over openbaar water naar Rotterdam, ter verbranding op zee, 1972-1974; 1267; 1 omslag
          - Stukken betreffende het nemen van maatregelen ter beveiliging van de opslag van fosfeengas bij de fabriek van chemische producten Vondelingenplaat nv te Vlaardingen, 1972-1973; 1268; 1 omslag
        - Preventie; hulp bij ongevallen en rampen, b.
          Zie ook inv.nrs. 486 en 1567-1581.
          - Nota 'voorzieningen ter zake van voor de openbare veiligheid en volksgezondheid gevaar opleverende ongevallen' van het dagelijks bestuur van Rijnmond, afdruk., 1967 september; 1269; 1 stuk
          - Stukken betreffende calamiteiten bij bedrijven in het Rijnmondgebied en de als gevolg daarvan genomen maatregelen ter voorkoming van brand, explosie e.d., 1968-1974; 1270; 1 omslag
        - Opruimen van explosieven, bunkers e.d., c.
          - Dossier inzake het opruimen van voormalige Duitse verdedigingswerken op het strand van Rockanje, 1967-1969; 1271; 1 omslag
      - Waterstaat, 5.
        - Waterwegen, a.
          - Dossier inzake het door de heer G. Jonker te Rotterdam uitgewerkte plan tot afsnijding van de bocht in de Nieuwe Maas, 1969-1972; 1272; 1 omslag
          - Missive van de staffunctionaris voor planologische aangelegenheden aan Rijkswaterstaat, arrondissement Dordrecht, inzake eventuele omlegging van de Spuimond nabij Spijkenisse, met bijlagen, afschrift., 1972; 1273; 3 stukken
          - Dossier inzake de verbetering van de Oude Maas nabij de Spijkenissebrug, 1974; 1274; 1 omslag
        - Waterkering; dijken, b.
          Zie ook inv.nr. 1687.
          - Stukken betreffende de toestand van de dijken op het eiland IJsselmonde en de bescherming van het eiland tegen hoog water, 1966-1967; 1275; 1 omslag
      - Verkeer en vervoer, 6.
        1. Zie voor agenda's van de commissie van advies voor verkeer en vervoer, met bijlagen, inv.nrs. 1841-1848.
        2. Zie ook inv.nrs. 223, 228, 373, 777-778 en 1265.
        - Wegenplannen; rijkswegen in het Rijnmondgebied, a.
          - Verslagen van besprekingen tussen het dagelijks bestuur van Rijnmond en de minister van Verkeer en Waterstaat, met bijlagen, 1967-1974; 1276; 1 omslag
          - Dossier inzake de overlegprocedure tussen het openbaar lichaam Rijnmond en de provincie Zuid-Holland omtrent het opstellen en uitvoeren van provinciale wegenplannen voor het Rijnmondgebied, 1968; 1277; 1 omslag
          - Stukken betreffende het overleg tussen Rijkswaterstaat, Provinciale Waterstaat, diensten van de gemeente Rotterdam en het openbaar lichaam Rijnmond inzake de rijkswegen in en om Rotterdam, 1968-1974; 1278; 1 omslag
            Zie ook inv.nr. 223.
          - Nota inzake het rijkswegenplan 1968, met bijlagen, afdruk., 1279; 3 stukken
          - Dossiers inzake het tracé van Rijksweg 15 (Brielseweg) op Voorne-Putten, 1967-1974; 1280; 1 omslag
            Zie ook inv.nrs. 1416, 1423 en 1424.
          - Dossier inzake deelname van het openbaar lichaam aan het actiecomité Rijksweg 15, 1967-1973; 1281; 1 omslag
          - Dossier inzake het advies van het dagelijks bestuur van Rijnmond aan Rijkswaterstaat over het tracé van Rijksweg 14, gedeelte Leidschendam-Rotterdam, 1968-1973; 1282; 1 omslag
          - Dossier inzake de Nota's T.P.2000 van het ministerie van Verkeer en Waterstaat over een toekomstprojectie van de voornaamste ontwikkelingen en problemen met betrekking tot de activiteiten van het ministerie tot het jaar 2000, 1969-1974; 1283; 1 omslag
          - Dossier inzake een bespreking tussen het openbaar lichaam Rijnmond en de gemeente Barendrecht over verkeersproblematiek in deze gemeente, 1971; 1284; 1 omslag
        - Verkeersonderzoek, b.
          - Verkeers- en economisch onderzoek, 1
            - Dossier inzake de coördinatie van het verkeers- en economisch onderzoek in het Rijnmondgebied met het verkeersonderzoek van de gemeente Vlaardingen, 1966-1967; 1285; 1 omslag
            - Stukken betreffende het verkeers- en economisch onderzoek in het Rijnmondgebied ingesteld door Freeman, Fox, Wilbur Smith en Associates te Londen, in opdracht van het openbaar lichaam Rijnmond en de gemeente Rotterdam, 1966-1975; 1286-1301; 16 omslagen
              - Besluit van de raad van Rijnmond tot beschikbaarstelling van een krediet als bijdrage in de kosten van het in opdracht van de gemeente Rotterdam te houden verkeersonderzoek, met bijlagen, 1966, 1286
              - Rapport 'Rotterdam, land use and transportation study', uitgebracht door Freeman, Fox, Wilbur Smith and Associates in opdracht van de gemeente Rotterdam, 1966, 1287
                1. In het Engels.
                2. Gedrukt.
              - Voorstel van het dagelijks bestuur aan de raad van Rijnmond tot het instellen van een verkeers- en economisch onderzoek met de gemeente Rotterdam en het beschikbaarstellen van een krediet, met bijlagen, 1966-1967, 1288
              - Totaalkosten van het onderzoek en ontvangen rijkssubsidie, 1967-1970, 1289
              - Overeenkomst inzake de verhouding Rijnmond-Rotterdam-Freeman, Fox, Wilbur Smith and Associates, met bijlagen, afdruk. 1967, 1290
              - Instructie aan Freeman, Fox, Wilbur Smith and Associates ter zake van het voort te zetten onderzoek, met bijlagen, afdruk. 1967, 1291
              - Samenstelling stuurgroep verkeers- en economisch onderzoek, 1967, 1292
                Deze stuurgroep werd per 1 oktober 1973 omgezet in het Rij-Ro-overleg; zie inv. nr. 228.
              - Agenda's van vergaderingen van de stuurgroep verkeers- en economisch onderzoek, met bijlagen, 1967-1973, 1293
                2. Zie ook inv.nr. 228.
              - Rapporten betreffende de voortgang van het verkeers- en economisch onderzoek, 1967-1968, 1294
              - Opstellen hypothetisch structuurplan voor 1990 ten behoeve van het verkeers- en economisch onderzoek, 1967-1969, 1295
              - Eigendomsrecht van de computerprogramma's en het verstrekken van gegevens aan derden, 1967-1972, 1296
              - Interimrapport bij het verkeers- en economisch onderzoek van de technische werkgroep, 1969, 1297
              - Voortzetting van de activiteiten van de technische werkgroep na het eerste onderzoek, 1969, 1298
              - Rapport "Land use and transportation study" (Rotterdam-Rijnmond verkeers- en vervoerplan), 1969-1970, 1299
                3. Zie ook inv.nrs. 1300 en 1304.
              - Samenvatting van het economisch deel van het onderzoek van het rapport "Land use and transportation study", met reacties, 1969, 1300
                Zie ook inv.nr. 1299.
              - Drukken en beheren van de rapporten van het verkeers- en economisch onderzoek, 1971-1975, 1301
            - Stukken betreffende het aanvullend onderzoek op het verkeers- en economisch onderzoek in het Rijnmondgebied, in opdracht van het openbaar lichaam Rijnmond, 1969-1971; 1302-1303; 2 omslagen
              - Besluit van de raad van Rijnmond tot het verrichten van het aanvullend onderzoek door Freeman, Fox, Wilbur Smith and Associates te Londen, met bijlagen, afdruk. 1969-1971, 1302
              - Rapport 'Aanvullende evaluatie van het Rotterdam-Rijnmond verkeers- en vervoerplan', met bijlage, 1970, 1303
            - Dossier inzake de behandeling van de rapporten van het verkeers- en economisch onderzoek in een gecombineerde vergadering van raadscommissies van het openbaar lichaam Rijnmond en de gemeente Rotterdam, 1971-1972; 1304; 1 omslag
              Zie ook inv.nrs. 1299 en 1303.
            - Stukken betreffende het verkeerskostenonderzoek, met de opdracht aan het Adviesbureau Freeman, Fox and Associates te Londen tot herziening van het verkeersmodel, alsmede het rapport 'verkeers- en vervoerstudie Rijnmond' van de afdeling verkeer en vervoer, 1970-1974; 1305; 1 omslag
            - Dossier inzake voortzetting van het onderzoek door de technische werkgroep ten behoeve van verkeers- en vervoerprojecten, 1972; 1306; 1 omslag
          - Commissie werktijdenspreiding, 2
            - Stukken betreffende de commissie werktijdenspreiding, 1970-1973; 1307-1311; 5 omslagen
              - Instelling en samenstelling van de commissie, 1970-1971, 1307
              - Instelling en samenstelling van de technische werkgroep, 1971, 1308
              - Agenda's van vergaderingen van de technische werkgroep, met bijlagen, 1971-1973, 1309
              - Enquête betreffende de variabele werktijden bij grote bedrijven en instellingen in het Rijnmondgebied, 1971, 1310
              - Rapport werktijdenspreiding, met bijlagen, afdruk. 1973, 1311
        - Oeververbindingen; bruggen en tunnels; tolheffing, c.
          Zie ook inv.nrs. 1345, 1355-1359 en 1361.
          - Dossier inzake de motie L.L. Blok c.s., waarbij het dagelijks bestuur van Rijnmond wordt uitgenodigd stappen te ondernemen bij de minister van Verkeer en Waterstaat tot het tolvrij maken van de Beneluxtunnel, 1966-1974; 1312; 1 omslag
          - Dossier inzake de bijdrage van de voorzitter van Rijnmond ten behoeve van het speciale nummer van de Nieuwe Vlaardingse Courant ter gelegenheid van de opening van de Beneluxtunnel op 5 juni 1967, 1313; 1 omslag
          - Stukken betreffende het voorkeurstandpunt van het dagelijks bestuur van Rijnmond voor aanleg van de Botlektunnel boven de vervroegde aanleg van de Zoomse tunnel, 1967-1975; 1314; 1 omslag
          - Stukken betreffende het verkeer over de Spijkenisserbrug, 1967-1975; 1315-1318; 4 omslagen
            - Onderzoek van de verkeersbewegingen op en onder de Spijkenisserbrug, 1967-1974, 1315
            - Rapport 'vrachtauto's en autobussen op de Spijkenisserbrug-mei 1974' van de afdeling verkeer en vervoer, afdruk. 1974, 1316
            - Rapport van de werkgroep ter bestudering van de mogelijkheden tot vermindering van de stagnatie op de Spijkenisserbrug en tot herprofilering van het wegdek op de Hartelbrug, afdruk 1974-1975, 1317
              Deze werkgroep wordt ook aangeduid als werkgroep vrachtverkeer Spijkenisserbrug.
            - Aanleg van een vrije busbaan voor de Spijkenisserbrug, 1974-1975, 1318
          - Stukken betreffende de door de minister van Verkeer en Waterstaat ingestelde werkgroep ter bestudering van de volgorde van uitvoering van de ontworpen oeververbindingen in het westelijk deel van het Rijnmondgebied, 1968-1974; 1319-1322; 4 omslagen
            De werkgroep wordt ook aangeduid als werkgroep oververbindingen.
            - Instelling en samenstelling, 1968-1969, 1319
            - Agenda's van vergaderingen van de werkgroep, met bijlagen, 1969-1973, 1320
            - Rapporten van de werkgroep, met bijlagen, 1969-1974, 1321
            - Agenda's van vergaderingen van de verkeersgroep, met bijlagen, 1970-1973, 1322
          - Dossier inzake het verzoek van het Nederlands Verbond van Vakverenigingen om adhesie te betuigen aan hun brief aan de minister van Cultuur, Recreatie en Maatschappelijk Werk inzake beëindiging van tolheffing op de Haringvlietbrug en de Zeelandbrug, 1969-1971; 1323; 1 omslag
          - Stukken betreffende de aanleg van een tweede oeververbinding over de Hollandse IJssel tussen Krimpen aan den IJssel en Capelle aan den IJssel tot ontlasting van de Algerabrug, 1970-1974; 1324-1325; 2 omslagen
            - Onderzoek naar mogelijkheden voor aanleg van een tweede oeverbinding, 1970-1974, 1324
            - Agenda's van de ambtelijke werkgroep tweede oeververbinding Krimpen aan den IJssel, met bijlagen, 1971-1974, 1325
              Zie ook inv.nrs. 1373-1376.
          - Stukken betreffende het Willemstunnelproject, 1971-1975; 1326-1330; 5 omslagen
            - Rapport "Willemstunnel", van het openbaar lichaam Rijnmond, met bijlagen, 1971, 1326
            - Overleg tussen het openbaar lichaam Rijnmond en de gemeente Rotterdam, 1971-1972, 1327
            - Instelling en samenstelling van de stuurgroep Willemswegverbinding door de minister van Verkeer en Waterstaat, 1973-1974, 1328
            - Agenda's van vergaderingen van de stuurgroep Willemswegverbinding, met bijlagen, 1975, 1329
            - Rapport van de stuurgroep Willemswegverbinding, met bijlagen, 1975, 1330
          - Verslag van een bespreking tussen de provincie Zuid-Holland, het openbaar lichaam Rijnmond en de gemeente Spijkenisse omtrent de eventuele aanleg van een tolbrug over het Spui tussen Spijkenisse en Nieuw-Beijerland, met bijlagen, 1972; 1331; 1 omslag
        - Verkeer en vervoer te land; openbaar vervoer, d.
          Zie ook inv.nrs. 1285 en 1306.
          - Verkennings- en studiecommissies, 1
            - Stukken betreffende de verkenningscommissie openbaar personenvervoer in het Rijnmondgebied, 1967-1974; 1332-1338; 7 omslagen
              1. De verkenningscommissie wordt ook aangeduid als Rijnmond verkeerscommissie.
              2. De werkgroep van de verkeerscommissie wordt aangeduid als 'werkgroep openbaar personenvervoer in het Rijnmondgebied'.
              - Instelling en samenstelling, 1967-1974, 1332
              - Agenda's van vergaderingen van de verkenningscommissie, met bijlagen, 1968-1973, 1333
              - Instelling werkgroep van de verkenningscommissie, 1968, 1334
              - Agenda's van vergaderingen van de werkgroep, met bijlagen, 1968-1973, 1335
              - Rapport 'Inventarisatie van de in het Rijnmondgebied heersende openbaar vervoervraagstukken' van de werkgroep, met bijlagen, afdruk. 1968-1969, 1336
                Zie ook inv.nrs. 1347 en 1348.
              - Rapport inzake de metroverbinding met Spijkenisse van de werkgroep, met bijlagen, 1970-1972, 1337
              - Eerste raamwerk van de prioriteitenstudie voor de metrolijnen van de werkgroep, 1973, 1338
            - Stukken betreffende de studiecommissie samenwerkingsverband openbaar vervoer Rotterdam en omstreken, 1969-1974; 1339-1341; 3 omslagen
              - Instelling en samenstelling, 1969-1970, 1339
              - Agenda's van vergaderingen, met bijlagen, 1970-1974, 1340
              - Rapporten, met bijlagen, 1971-1974, 1341
            - Stukken betreffende de commissie openbaar vervoer Rijnmond, 1974; 1342-1343; 2 omslagen
              - Instelling en samenstelling, 1974, 1342
              - Agenda's van vergaderingen, met bijlagen, 1974, 1343
          - Vervoer per rail; trein, tram en metro, 2
            Zie ook inv.nr. 1265.
            - Dossier inzake een tracé van de railverbinding van Rotterdam naar Hellevoetsluis, 1966-1968; 1344; 1 omslag
            - Stukken betreffende de rijksbijdrage in de kosten en het verlenen van concessie door de staatssecretaris van Verkeer en Waterstaat voor de aanleg van de metroverbinding naar Hoogvliet, 1967-1969; 1345; 1 omslag
            - Dossier inzake de vervanging van een tweetal overwegen in de gemeente Barendrecht en Heerjansdam door tunnels in opdracht van de Nederlandse Spoorwegen, ten behoeve van het rangeeremplacement Kijfhoek, 1967; 1346; 1 omslag
            - Stukken betreffende het rapport 'Rijnmond op weg en rail, een inventarisatie van openbaar vervoerprojecten van het openbaar lichaam', 1970; 1347-1348; 2 omslagen
              Zie ook inv.nrs. 1336 en 1340.
              - Rapport 'Rijnmond op weg en rail; een inventarisatie van openbaar vervoerprojecten', met bijlagen, 1970, 1347
              - Overleg tussen het openbaar lichaam Rijnmond en gemeenten in het Rijnmondgebied, 1970, 1348
            - Dossier inzake de opdracht van het dagelijks bestuur van Rijnmond aan Freeman, Fox and Associates te Londen tot het verrichten van nadere berekeningen van de belasting van de lijnen van het openbaar vervoer in 1980, 1971-1972; 1349; 1 omslag
            - Stukken betreffende de railverbinding van Rotterdam naar Ridderkerk, 1971-1975; 1350-1352; 3 omslagen
              - Instelling en samenstelling van de werkgroep railverbinding Rotterdam-Ridderkerk, 1971-1974., 1350
              - Agenda's van vergaderingen van de werkgroep, met bijlagen, 1972-1974, 1351
              - Agenda's van vergaderingen van de busgroep Ridderkerk, met bijlagen, 1973-1975, 1352
            - Dossier inzake de door het openbaar lichaam Rijnmond, in samenwerking met Europe Container Terminal, gehouden enquête over containertransport, 1972; 1353; 1 omslag
              2. Zie ook inv.nrs. 1396-1398.
            - Rapporten van de werkgroep verkeer en vervoer in en om Rotterdam, ingesteld door de minister van Verkeer en Waterstaat, betreffende de tracé's van spoorwegen en het openbaar vervoer, met bijlagen, 1971-1975; 1354; 1 omslag
              1. Gedrukt.
              2. Deze commissie wordt aangeduid als 'de commissie Vrij'.
            - Stukken betreffende de metroverbinding van Rotterdam-Hoogvliet naar Spijkenisse, 1971-1975; 1355-1359; 5 omslagen
              - Bepalen tracé van de metroverbinding, 1971-1975, 1355
              - Agenda's van vergaderingen van de werkgroep metroverbinding Hoogvliet-Spijkenisse, met bijlage, 1971-1972, 1356
              - Rapport van de werkgroep, met bijlagen, 1971, 1357
              - Rapport inzake de verlenging van de metrolijn Rotterdam-Hoogvliet naar Spijkenisse van de gemeente Rotterdam (MR-4b) met reactie van het dagelijks bestuur van Rijnmond, 1972-1973, 1358
              - Besluit van het dagelijks bestuur van Rijnmond tot aanwijzing van een vertegenwoordiger in de ministeriële werkgroep metrolijn Spijkenisse, met bijlagen, 1974, 1359
                Zie ook inv.nr. 1337.
            - Stukken betreffende de railverbinding tussen Schiedam en Vlaardingen, 1971-1974; 1360-1368; 9 omslagen
              - Agenda's van vergaderingen van de werkgroep railverbinding Kethel-Holy-Broekpolder, met bijlagen, 1970, 1360
              - Tracé van de railverbinding Schiedam (Kethel) en Vlaardingen (Holy-Broekpolder,), 1971-1974, 1361
              - Agenda's van vergaderingen van de stuurgroep Kethel-Holy-Broekpolder, met bijlagen, 1971-1974, 1362
              - Rapport 'railverbinding Kethel-Holy-Broekpolder' van de werkgroep, 1971-1972, 1363
              - Agenda's van vergaderingen van de technische werkgroep railverbinding Kethel-Holy-Broekpolder, met bijlagen, 1972-1974, 1364
              - Verslag van de bespreking tussen de werkgroep metro Marconiplein-Nieuwland inzake de relatie tussen beide werkgroepen, met bijlagen, afdruk. 1972, 1365
              - Agenda's van besprekingen tussen de commissie openbaar vervoer Rijnmond en de werkgroep metro Marconiplein-Nieuwland, met bijlagen, 1972-1974, 1366
              - Interim-rapport van de werkgroep metro Marconiplein-Nieuwland, afdruk. 1974, 1367
              - Rapporten 'metroverbinding Rotterdam-Schiedam-Vlaardingen (MR 8 en 9) van de gemeente Rotterdam, afdruk 1974, 1368
            - Rapport 'Het openbaar vervoersysteem voor Rotterdam-Oost en Capelle aan den IJssel' van de afdeling verkeer en vervoer, met bijlagen, 1974; 1369; 1 omslag
          - Vervoer over de weg; bus, taxi, 3
            - Stukken betreffende het voorstel van het dagelijks bestuur van Rijnmond aan de minister van Verkeer en Waterstaat tot wijziging van de Wet Autoverkeer Personen, alsmede inspraak in het beleid ten aanzien van de concessieverlening voor het openbaar bus- en groepsvervoer in het Rijnmondgebied, 1965-1969; 1370; 1 omslag
              Zie ook inv.nrs. 1336, 1347 en 1348.
            - Stukken betreffende het bezwaarschrift van het openbaar lichaam Rijnmond tegen het opnieuw verlenen van concessies aan streekvervoerondernemingen tot het vervoeren van personen, 1967-1970; 1371; 1 omslag
            - Dossier inzake het niet kunnen gebruiken van de dienstwegen door het groepsvervoer ten noorden van de Beneluxtunnel, 1967-1970; 1372; 1 omslag
            - Stukken betreffende de aanleg van een autobusbaan Krimpen aan den IJssel-Capelle aan den IJssel-Rotterdam, ter ontlasting van de Algerabrug, 1970-1975; 1373-1376; 4 omslagen
              Zie ook inv.nrs. 1324 en 1325.